臺灣嘉義地方法院刑事判決　　　　　　　　　　　　　　九十四年度易字第一八號
　　公　訴　人　臺灣嘉義地方法院檢察署檢察官
　　被　　　告　乙○○
右列被告因違反家庭暴力防治法案件，經檢察官聲請簡易判決處刑（九十三年度偵字
第六八九八號），本院認不應以簡易判決處刑，改依通常程序審理，復經本院合議庭
裁定由受命法官獨任行簡式審判程序，判決如左：
    主  文
乙○○違反法院依家庭暴力防治法第十三條所為禁止實施家庭暴力行為之裁定，處拘
役伍拾日，如易科罰金，以參佰元折算壹日。
    事  實
一、乙○○與甲○○○為夫妻，二人間具有家庭暴力防治法第三條第一款所定之家庭
    成員關係。緣乙○○曾對甲○○○實施身體及精神上不法侵害之行為，甲○○○
    因而向本院聲請核發保護令，經本院依據家庭暴力防治法第十三條之規定，於民
    國九十三年一月三十日，以九十二年度家護字第六二三號裁定核發民事通常保護
    令，令乙○○不得對甲○○○實施身體或精神上不法侵害之行為，該保護令有效
    期間為八月，並於九十三年十月十五日，以九十三年度家護聲字第二一號裁定，
    延長九十二年度家護字第六二三號通常保護令之有效期間十月。詎乙○○於上開
    保護令有效期間之九十三年十一月十五日十九時四十五分許，前往嘉義縣梅山鄉
    ○○村○○路二三九號找甲○○○理論，因談論辦理離婚之事致起爭執，竟基於
    違反保護令及普通傷害犯意，徒手抓打甲○○○之頭髮及臉部，致其受有鼻部瘀
    血傷（二乘一公分）、左面頰瘀血傷（三乘二公分）及左頸部擦傷（五乘五公分
    ）之傷害（傷害部分業據撤回告訴），而對甲○○○實施身體上不法侵害之行為
    ，違反本院前開禁止其實施家庭暴力行為之裁定。
二、案經甲○○○訴由嘉義縣警察局竹崎分局報請臺灣嘉義地方法院檢察署檢察官偵
    查聲請簡易判決處刑，經本院認不應以簡易判決處刑，改依通常程序審理，復經
    本院合議庭裁定由受命法官獨任行簡式審判程序。
    理  由
一、訊據被告乙○○對於右揭犯罪事實，於本院準備程序及審理時均坦承不諱，並經
    告訴人甲○○○於警詢及偵訊時指訴綦詳，復有嘉義縣梅山鄉裕生診所診斷證明
    書、本院九十二年度家護字第六二三號民事通常保護令及九十三年度家護聲字第
    二一號民事裁定各一份、照片五幀在卷可考，足認被告之自白與事實相符，本件
    事證明確，被告犯行堪予認定。
二、按家庭暴力防治法所稱之家庭暴力者，係謂家庭成員間實施身體或精神上不法侵
    害之行為，家庭暴力防治法第二條第一項定有明文。被告右揭對告訴人所為之傷
    害行為，自屬家庭成員間之實施身體不法侵害行為。核被告所為，係犯家庭暴力
    防治法第五十條第一款之違反保護令罪。爰審酌被告未顧及與告訴人間之夫妻情
    分，僅因細故即對告訴人施以暴力傷害，視法律及公權力於無物，及其行為之手
    段，對告訴人所造成之損害，暨事後坦承犯行之犯後態度良好，並知悔悟，且經
    告訴人表示不願追究等一切情狀，量處如主文所示之刑，並諭知易科罰金之折算
    標準。
三、公訴意旨另略以：被告於前揭時地，毆打告訴人成傷，因認被告涉有刑法第二百
    七十七條第一項之傷害罪嫌。按告訴乃論之罪，其告訴經撤回者，應諭知不受理
    之判決，刑事訴訟法第三百零三條第三款定有明文。本件被告經檢察官以犯有刑
    法第二百七十七條第一項傷害罪嫌提起公訴，按諸同法第二百八十七條前段規定
    係屬告訴乃論之罪。茲因告訴人於本件言詞辯論終結前具狀撤回告訴，有撤回告
    訴書一份在卷為憑，揆諸前揭規定，原應依刑事訴訟法第三百零三條第三款之規
    定為不受理判決之諭知，然公訴意旨認此與本院前開論罪科刑部分，有想像競合
    犯之裁判上一罪關係，爰不另為不受理之諭知，併此敘明。
據上論斷，應依刑事訴訟法第四百五十二條、第二百七十三條之一第一項、第二百九
十九條第一項前段，家庭暴力防治法第五十條第一款，刑法第十一條前段、第四十一
條第一項前段，罰金罰鍰提高標準條例第二條，判決如主文。
本案經檢察官廖素琪到庭執行職務。
中      華      民      國    九十四    年      一      月    二十六    日
                                      臺灣嘉義地方法院刑事第三庭
                                          法  官  卓  春  慧
右正本證明與原本無異。
如不服本判決，應於判決送達後十日內向本院提出上訴狀( 應附繕本 )。告訴人或被
害人如對於本判決不服者，應具備理由請求檢察官上訴，其上訴期間之計算係以檢察
官收受判決正本之日期為準。
中      華      民      國    九十四    年      一      月    二十六    日
                                          書記官  江  芳  耀
附錄本案論罪科刑法條全文：
家庭暴力防治法第五十條第一款：
違反法院依第十三條、第十五條所為之下列裁定者，為本法所稱之違反保護令罪，處
三年以下有期徒刑、拘役或科或併科新台幣十萬元以下罰金︰
一  禁止實施家庭暴力行為。
